【裁判字號】    97,易,938
【裁判日期】    970630
【裁判案由】    竊盜
【裁判全文】
臺灣臺中地方法院刑事判決             97年度易字第938號
公  訴  人  臺灣臺中地方法院檢察署檢察官
被      告  丙○○
上列被告因竊盜案件，經檢察官聲請簡易判決處刑（97年度偵緝
字第114號、第115號），經臺中簡易庭改為通常程序審理，被告
於準備程序中就被訴事實為有罪之陳述，經本院裁定進行簡式審
判程序，本院判決如下：
    主    文
丙○○於夜間侵入住宅竊盜，累犯，處有期徒刑壹年，減為有期
徒刑陸月。又竊盜，累犯，處有期徒刑柒月。應執行有期徒刑壹
年。
    事    實
一、丙○○曾於民國95年間，因竊盜案件，經本院以95年度沙簡
    字第337號判處有期徒刑4月，於96年3月7日縮刑期滿執行完
    畢。詎丙○○猶不知悔改，復基於意圖為自己不法所有之犯
    意，於下列時、地為竊盜行為：
(一)、96年4月3日晚間11時許，見甲○○位於臺中市○區○○路26
    6之7號之住處未上鎖，即擅自開門進入屋內，並竊取甲○○
    所有之新臺幣（下同）5000元、數位相機1台及郵局存摺1本
    等物得手。
(二)、96年8月7日上午10時許，至友人樓維輔位於臺中縣霧峰鄉○○路74巷53弄4號住處，以其先前所複製之自備鑰匙1支（未
    扣案，業經丙○○丟棄而滅失）開門進入屋內（侵入住宅部
    分未據告訴），並進入樓維輔之母丁○○之房間內，竊取丁○○所有之珍珠手錶1支、20分鑲鑽墜子1只、1錢半黃金女
    戒1只、1克拉男鑽戒1只、1兩白金鍊子1條、黃金鑲玉片墜
    子5錢、金鍊子8錢、黃金鑲大珍珠墜子3錢、黃金鑲小珍珠
    墜子3錢、金鍊子1兩、金鍊子2兩、金墜子2錢、金元寶2錢
    、翡翠鑲鑽墜子、三彩鑲鑽玉墜子（價值共約439,500元）
    得手後，隨即將之變賣，所得款項花用全數完畢。嗣經甲○○及丁○○報警處理，始悉上情。
二、案經甲○○及丁○○分別訴由臺中市警察局第二分局及臺中
    縣警察局霧峰分局報告臺灣臺中地方法院檢察署檢察官偵查
    起訴。
    理    由
壹、程序方面：
    按簡式審判程序之證據調查，不受刑事訴訟法第159條第1項
    規定之限制，刑事訴訟法第273條之2定有明文。此乃因簡式
    審判程序，貴在審判程序之簡省便捷，故調查證據之程序宜
    由審判長便宜行事，以適當之方法行之即可；又因被告對於
    犯罪事實並不爭執，可認定被告亦無行使反對詰問權之意，
    因此有關傳聞證據之證據能力限制規定無庸予以適用。經查
    本件證人甲○○、丁○○及樓維輔分別於警詢中所為之陳述
    ，為傳聞證據，然本件訴訟係適用簡式審判程序，有審判筆
    錄在卷可稽（本院卷第59頁），揆諸前開說明，證人甲○○
    、丁○○及樓維輔分別於警詢時所為之陳述，自得作為認定
    事實之證據。
貳、實體方面：
一、上開犯罪事實業據被告丙○○坦承不諱（本院卷第58頁背面
    ），核與證人甲○○、丁○○、樓維輔證述之情節相符，復
    有臺中市警察局第二分局現場勘查報告1紙、勘查現場照片
    影本4張、內政部警政署刑事警察局鑑驗書1紙、監視錄影光
    碟1片，監視器錄影擷取照片4張，被告之自白核與事實相符
    ，本件事證已明，被告竊盜犯行洵堪認定。
二、核被告就犯罪事實欄(一)之犯行，係犯刑法第321條第1項第1
    款之夜間侵入住宅竊盜罪；犯罪事實欄(二)之犯行，係犯刑法
    第320條第1項之普通竊盜罪。被告先後2次竊盜犯行，犯意
    各別，行為互殊，應予分論併罰。又被告於95年間，因竊盜
    案件，經本院以95年度沙簡字第337號判處有期徒刑4月，於
    96年3月7日縮刑期滿執行完畢之事實，有臺灣高等法院被告
    前案紀錄表及臺灣臺中地方法院檢察署刑案資料查註紀錄表
    各1份在卷可參，其受有期徒刑之執行完畢後，5年之內故意
    再犯有期徒刑以上之本罪，均為累犯，應依法各加重其刑。
    爰審酌被告年輕力壯，不思以正當途徑獲取財物，圖以竊盜
    滿足自己之貪欲，隨意進入屋內竊取財物，嚴重擾亂社會安
    寧，惡性非輕，暨其犯罪之動機、目的、各次竊盜行為之手
    段、犯罪所得，犯後坦承犯行等一切情狀，分別量處如主文
    所示之刑，以示懲儆。又被告犯罪事實(一)之犯罪時間，係在
    96年4月24日之前，合於中華民國96年罪犯減刑條例第2條第
    1項第3款規定之減刑條件，應依該條例規定減其宣告刑2分
    之1，並與犯罪事實欄(二)部分定應執行之刑。至被告犯罪事
    實欄一(二)所用之鑰匙1支，未據扣案，且經被告丟棄，業據
    被告供述不諱，應已滅失，爰不予宣告沒收。
據上論斷，應依刑事訴訟法第452條、第273條之1第1項、第299
條第1項前段，第320條第1項、第321條第1項第1款、第47條第1
項、第51條第5款，刑法施行法第1條之1，中華民國96年罪犯減
刑條例第2條第1項第3款、第7條、第11條，判決如主文。
本案經檢察官乙○○到庭執行職務。
中    華    民    國    97    年     6    月    30    日
                  刑事第十五庭    法  官   柯雅惠
上正本證明與原本無異。
如不服本判決，應於送達後十日內向本院提出上訴狀（須附繕
本），上訴於台灣高等法院台中分院。
上訴書如未敘述理由，應於上訴期間屆滿後20日內補提理由書於
本院。
                                  書記官   鍾小屏
中    華    民    國    97    年     6    月    30    日
附錄：
中華民國刑法第320條第1項
意圖為自己或第三人不法之所有，而竊取他人之動產者，為竊盜
罪，處5年以下有期徒刑、拘役或5百元以下罰金。
刑法第321條犯竊盜罪而有左列情形之一者，處六月以上五年以
下有期徒刑：
一、於夜間侵入住宅或有人居住之建築物、船艦，或隱匿其內而
    犯之者。
二、毀越門扇、牆垣或其他安全設備而犯之者。
三、攜帶兇器而犯之者。
四、結夥三人以上而犯之者。
五、乘火災、水災或其他災害之際而犯之者。
六、在車站、埠頭而犯之者。
前項之未遂犯罰之。


司法院資訊處製作；財團法人民間司法改革基金會備份。
